臺灣新竹地方法院刑事裁定　　　　　　　 100年度聲字第46號
聲明異議人
即　受刑人　黃清水
上列聲明異議人即受刑人因違反肅清煙毒條例等案件，對於臺灣
新竹地方法院檢察署檢察官執行之指揮（96年度執減更制字第28
88號）聲明異議，本院裁定如下：
    主  文
異議駁回。
    理  由
一、聲明異議意旨略以：聲明異議人即受刑人黃清水以本件（指
    本院81年度訴字第101 號判決）係合併執行殘刑之其中一罪
    ，為前揭判決判處有期徒刑4年確定，而異議人已在法務部
    矯正署澎湖監獄執行2年2月又11日（實際在監日數1年10月
    又2日+折抵羈押日數114日+累進縮刑16日，異議人記載約2
    年4月），嗣假釋出獄後，再經本院以中華民國九十六年罪
    犯減刑條例減刑，是扣除已執行部分，依法應已無1年9月又
    19日（異議人誤載為2年）之殘刑存在，然檢察官未查，而
    將已執行部分再次合併執行，造成異議人權益受損，人身自
    由被過度剝奪，故本件實係不當指揮執行，懇請詳實查明，
    以保障異議人之基本人權，爰聲明異議等語。
二、按受刑人或其法定代理人或配偶以檢察官執行之指揮為不當
    者，得向諭知該裁判之法院聲明異議；又法院應就疑義或異
    議之聲明裁定之，刑事訴訟法第484條、第486條分別定有明
    文。又刑事訴訟法第484 條所稱之「檢察官執行之指揮不當
    」，應係指檢察官有積極執行指揮之違法及其執行方法有不
    當等情形而言（最高法院77年度台抗字第741 號裁定、95年
    度台抗字第486號裁定參照）。
三、經查：
(一)本件異議人前於民國81年間，因違反肅清煙毒條例案件，
    經本院以81年度訴字第101號判決判處有期徒刑4年確定，入
    監執行後，於83年3月18日假釋付保護管束出監；其於假
    釋期間之83年間，因違反肅清煙毒條例案件，經本院以83年
    度訴字第1073號判決，就施用毒品部分，判處有期徒刑4年6
    月，就販賣毒品部分，判處有期徒刑10年，褫奪公權5年，
    並定應執行有期徒刑14年，褫奪公權5年，嗣經異議人提起
    上訴後，就施用毒品部分撤回上訴而確定，販賣毒品部分則
    經臺灣高等法院以84年度上訴字第1655號判決撤銷原判，改
    判處有期徒刑12年確定，再經臺灣高等法院以84年度聲字第
    1933號裁定，就前揭2罪定應執行刑為有期徒刑15年確定；
    復於83年間，因犯恐嚇取財案件，經臺灣高等法院以83年
    度上訴字第5925號判決判處有期徒刑7月確定，並與上開
    案件撤銷假釋後之殘刑1年9月又19日、所示之應執行刑15
    年接續執行（上開案件指揮書於84年9月14日起算至98年
    10月13日執畢，案件指揮書於98年10月14日起算至99年5
    月9日執畢，案件撤銷假釋後之殘刑指揮書於99年5月10日
    起算至101年2月28日執畢），入監執行後，於92年7月2日縮
    短刑期假釋付保護管束出監（原指揮書執畢日101年2月28日
    ，折抵羈押日數339日，累進縮刑146日，於100年10月5日縮
    刑期滿），嗣因其於假釋期間未依規定報到，違反保護管束
    應遵守事項，情節重大，遭撤銷假釋，尚餘殘刑8年3月又3
    日等情，有臺灣高等法院被告前案紀錄表1份在卷可參，並
    經本院調閱之臺灣新竹地方法院檢察署96年度執減更字第28
    88號執行卷宗卷附之臺灣澎湖監獄澎監教字第8931號報請撤
    銷假釋報告表、93年9月23日澎監亭教字第0930400622號報
    請撤銷假釋報告表、臺灣新竹地方法院檢察署檢察官85年度
    執更字第118號執行指揮書、臺灣桃園地方法院檢察署檢察
    官84年度執助戊字第1443號執行指揮書及臺灣高等法院檢察
    署檢察官85年度執更丙字第2號執行指揮書各1份足資佐證。
(二)茲異議人復於93年間，因妨害自由案件，經本院以94年度
    訴字第333號判決判處有期徒刑8月確定，並與上開撤銷假釋
    後之殘刑8年3月又3 日接續執行，而前揭撤銷假釋後之殘刑
    指揮書原於94年1 月24日起算至102年4月26日執畢，案件
    指揮書原於102年4 月27日起算至102年12月26日執畢，惟異
    議人於假釋期間之93、94年間，因違反毒品危害防制條例案
    件，經本院以94年度毒聲字第139 號裁定送勒戒處所觀察、
    勒戒，並於94年5 月20日入所執行，嗣因其有繼續施用毒品
    之傾向，再經本院以94年度毒聲字第345 號裁定令入戒治處
    所施以強制戒治，於94年8月16日入所執行，並於95年5月26
    日因停止其處分出監而執行完畢，嗣經臺灣新竹地方法院檢
    察署檢察官以95年度戒毒偵字第36號為不起訴處分確定。是
    以，臺灣新竹地方法院檢察署檢察官乃以異議人於94年5 月
    20日至95年5 月25日執行前述觀察、勒戒及強制戒治處分期
    間共計1年6日，係插接執行於上開殘刑之執行期間，故該殘
    刑執畢日即應順延至103 年5月2日，而案件指揮書即更為
    103年5月3日起算至104年1月2日執畢，此有本院調取之臺灣
    新竹地方法院檢察署94年度執字第1973號執行卷宗卷附之臺
    灣新竹地方法院檢察署檢察官93年度執更憲字第704 號執行
    指揮書（甲）、94年度執制字第1973號執行指揮書（甲）、
    臺灣新竹地方法院檢察署96年度執減更字第2888號執行卷宗
    卷附之臺灣新竹地方法院檢察署檢察官95年度戒執更憲字第
    4號執行指揮書（甲）、94年度執制字第1973號之1執行指揮
    書（甲）各1 份可資參照，並有臺灣高等法院被告前案紀錄
    表1份附卷足憑。
(三)茲上開（處有期徒刑4 年）、（分處有期徒刑4年6月、
    12年）、（處有期徒刑7月）、（處有期徒刑8月）所示
    之案件，嗣因適用中華民國九十六年罪犯減刑條例，經檢察
    官聲請減刑暨定其應執行之刑，遂經本院以96年度聲減字第
    2534號裁定，就所示之罪減為有期徒刑2 年，另就所示
    之施用毒品部分減為有期徒刑2年3月、所示之罪減為有期
    徒刑3 月又15日，並與不得減刑之所示之販賣毒品部分所
    處之有期徒刑12年，定應執行刑為有期徒刑14年5月，並就
    所示之罪減為有期徒刑4 月確定，此有臺灣高等法院被告
    前案紀錄表1 份在卷可稽。至異議人雖以上開情詞置辯，惟
    查，上述原應執行之殘刑8年3月又3日，因受上揭減刑之影
    響，業已變更為僅需執行殘餘刑期5年1月又3日，並與前揭
    所示之減為有期徒刑4月之罪接續執行（殘刑5年1月又3日
    之指揮書於94年1月24日起算至100年3月4日執畢，案件減
    為有期徒刑4月之指揮書於100年3月5日起算至100年7月4日
    執畢）乙節，有臺灣新竹地方法院檢察署96年度執減更字第
    2888號執行卷宗所附之臺灣新竹地方法院檢察署檢察官96年
    度執減更制字第2888號執行減刑指揮書、96年度執減更制字
    第2888號之1執行減刑指揮書各1份足資參照，再參以前揭96
    年度執減更字第2888號執行卷宗所附之受刑人黃清水減刑案
    件一覽表2之編號附表1-4備註欄位（即就本院81年度訴字第
    101號判處有期徒刑4年該案）亦明確記載「本刑應減2年，
    煙毒殘刑1年9月19日全數扣除」等語，顯見臺灣新竹地方法
    院檢察署檢察官於指揮執行時確實已扣除殘刑1年9月又19
    日，末查，執行前述假釋殘刑5年1月又3日之減刑指揮書雖
    載明刑期起算日期為94年1月24日，執行期滿日為100年3月4
    日，兩相減之，似已逾前揭殘刑5年1月又3日，惟於上述減
    刑指揮書備註欄4.已明載「受刑人自94.05.20至95.05.25
    止送觀察勒戒、戒治處分計1年6日，原期滿日99.02.26應順
    延至100.03.04」等語甚明，故自執行日數觀之，益徵該署
    檢察官並未如異議人所述有逾期執行之違法或不當之情形，
    自無異議人所指有何不利之情事。
(四)綜上所述，本件異議人之異議意旨執此指摘檢察官之執行指
    揮有所不當，尚非有據，為無理由，應予駁回。
四、據上論斷，應依刑事訴訟法第486條，裁定如主文。
中    華    民    國   100    年    2     月    24    日
                  刑事第三庭  法  官   魏瑞紅
以上正本證明與原本無異。
如不服本裁定，應於裁定送達後5日內向本院提出抗告狀。
中    華    民    國   100    年    2     月    24    日
                              書記官   李佩玲